【裁判字號】    90,親,45
【裁判日期】    901130
【裁判案由】    否認婚生子女
【裁判全文】
臺灣屏東地方法院民事判決                                九十年度親字第四五號
    原      告    丙○○
    被      告    乙○○
    兼法定代理人  甲○○○
右當事人間否認婚生子女事件，本院判決如左：
    主      文
確認被告乙○○，非原告丙○○與被告甲○○○之婚生女。
訴訟費用由被告負擔。
    事    實
甲、原告方面：
  一、聲明：求為判決如主文所示。
  二、陳述：
  （一）查原告與被告甲○○○係於七十年五月六日結婚，七十四年八月六日長女洪
        慈文出生後，七十七年四月十五日洪女即將戶口遷往屏東縣瑪家鄉三和村三
        和四五號，七十九年二月一日洪女又將戶口遷回屏東縣萬丹鄉○○村○○路
        四０八號，後八十一年間即離家出走，未與被告同居，迨於九十年九月十一
        日屏東縣萬丹鄉戶政事務所通知原告，乙○○在當日登記為原告之女，原告
        始得知甲○○○於八十二年四月二十一日在台中市產下一女，取名乙○○。
  （二）按妻之受胎係在婚姻關係存續中者，推定其所生子女為婚生子女，前項推定
        如夫妻之一方能証明妻非自夫受胎者，得提起否認之訴，但應於知悉子女出
        生之日起一年內為之，民法第一千零六十三條定有明文。原告自八十一年間
        即未與甲○○○同居，故甲○○○於八十二年四月二十一日在台中市產下一
        女乙○○，確非原告與被告之婚生女，原告爰於知悉一年內提起本訴。
  三、證據：提出戶籍謄本二件等文件為憑。
乙、被告方面：
  一、聲明：原告之訴駁回。
  二、陳述：
      乙○○，確非原告與被告之婚生女，被告洪胡惠君確自八十一年間即離家出走
      ，未與被告同居等語。
丙、本院依職權囑託財團法人屏東基督教醫院鑑定血緣關係。
    理    由
甲、本件原告主張：兩造係於七十年五月六日結婚，七十四年八月六日長女洪慈文出
    生後，七十七年四月十五日洪女即將戶口遷往屏東縣瑪家鄉三和村三和四五號，
    七十九年二月一日洪女又將戶口遷回屏東縣萬丹鄉○○村○○路四０八號，後八
    十一年間即離家出走，未與被告同居，迨於九十年九月十一日屏東縣萬丹鄉戶政
    事務所通知原告，乙○○在當日登記為原告之女，原告始得知甲○○○於八十二
    年四月二十一日在台中市產下一女，取名乙○○之事實，有其提出之上開戶籍謄
    本二件可證，且依財團法人屏東基督教醫院鑑定（九○）屏基醫檢字第九○一一
    ○○七號函之親子鑑定報告書所載之結論為可以排除洪輝鍾與乙○○之親子關係
    ，亦有該親子鑑定報告書附卷可稽，被告亦無何意見，觀之上開證據，堪信原告
    之主張為真實。
丙、按民法第一千零六十三條第一項推定之婚生子女，如夫妻之一方能證明妻非自夫
    受胎者，得於知悉子女出生之日起，一年內提起否認之訴，同條第二項定有明文
    。查被告甲○○○於八十三年四月二十一日產下一女即乙○○，回溯受胎之時原
    告與被告甲○○○之婚姻關係仍存續中，依法自應推定被告乙○○為原告與被告
    甲○○○之婚生子女，然被告甲○○○受胎懷有被告乙○○時，並未與原告丙○○同居，即乙○○並非甲○○○自丙○○受胎所生之女。準此，原告於知悉被告
    乙○○出生之日起一年內提起本件訴訟，於法洵屬有據，應予准許。
丁、據上論結，本件原告之訴為有理由，依民事訴訟法第七十八條判決如主文。
中      華      民      國    九十      年    十一    月    三十      日
                                    臺灣屏東地方法院民事第一庭
~B法      官  李芳南
右正本與原本無異。
如不服本判決，得於送達收受後二十日內向本院提上訴。
~B法院書記官  劉音利
中      華      民      國    九十      年    十一    月    三十      日


司法院資訊處製作；財團法人民間司法改革基金會備份。
